臺灣板橋地方法院刑事判決　　　　　　 95年度簡上字第905號
上　訴　人　臺灣板橋地方法院檢察署檢察官
被　　　告　甲○○
上列上訴人因被告竊盜案件，不服本院95年度簡字第6053號中華
民國95年10月20日所為第一審判決（聲請簡易判決處刑案號：95
年度偵字第19587 號），提起上訴及移送併辦（95年度偵字第
25507 號）本院管轄第二審之合議庭判決如下：
    主  文
原判決撤銷。
甲○○踰越安全設備竊盜，處有期徒刑陸月，如易科罰金，以銀
元參佰元折算壹日。
    事  實
一、甲○○基於意圖為自己不法所有之犯意，於民國95年5 月3
    日上午9 時40分許，騎乘車號GRW —851 號重型機車，至羅
    學珮位於臺北縣新莊市○○路○ 段638 巷4 號1 樓住處後巷
    ，攀爬至羅學珮住處2 樓後，徒手拆下2 樓浴室之窗戶及紗
    窗，踰越該屬安全設備之窗戶而侵入屋內，竊取羅學珮所有
    之戒指、玉鐲（價值約新臺幣【下同】10萬元）及手錶4 只
    （價值約4 萬元），得手後，旋即騎乘上開機車逃逸。嗣經
    警調閱路口監視錄影帶，查知上開作案機車之車號及車主，
    始循線查獲甲○○。
二、案經臺北縣政府警察局新莊分局報請暨羅學珮訴由臺灣板橋
    地方法院檢察署檢察官偵查後聲請簡易判決處刑及移送併辦
    。
    理  由
一、被告甲○○於警詢、偵查中固坦承有於95年5 月3 日上午9
    時40分許，進入羅學珮位於臺北縣新莊市○○路○ 段638 巷
    4 號1 樓住處，竊取羅學珮所有之戒指、玉鐲、手錶4 只等
    物之事實，惟辯稱：伊是看到該戶後門鐵門開著才進去行竊
    云云。惟查，證人即被害人羅學珮於本院審理中具結證稱：
    當天我是早上9 點半左右離家，回到家是晚上7 、8 點，回
    家後發現家中抽屜都被動過，一些戒指、玉鐲、手錶都不見
    ；我從大門開門時，覺得有點怪怪的，但是門鎖沒有被破壞
    ，所以我就到處找竊賊是從哪裡進去的，結果發現2 樓浴室
    的窗戶被拆下來丟在浴室地上，2 樓浴室窗戶外面沒有加裝
    鐵窗，1 、2 樓中間有1 個檻，如果要爬是可以爬上去，而
    且我家並沒有後門，1 樓只有2 個窗戶，都有加裝鐵窗，監
    視器拍到被告走進去的那條巷子並沒有辦法走到我家前門等
    語（見本院96年1 月2 日審判筆錄第2 、3 頁），並有證人
    羅學珮提出之住家後方照片2 張附卷可稽，足見證人羅學珮
    之上址住處並無所謂之「後門」存在，是被告辯稱係利用證
    人羅學珮住家後門未關之機會進入行竊，顯無可採，而以證
    人羅學珮於返家後，經檢視家中門戶，除2 樓浴室窗戶及紗
    窗遭拆下外，其餘窗戶均係完好如初，大門亦係上鎖未遭破
    壞，堪認被告應係攀爬至證人羅學珮住處2 樓後，徒手拆下
    2 樓浴室之窗戶及紗窗，再自該窗戶攀爬侵入屋內行竊無疑
    ；此外，並有路口監視器翻拍照片共26張附卷可稽，事證明
    確，被告犯行，均堪認定。
二、查被告行為後，刑法業於94年2 月2 日經總統以華總一義字
    第09400014901 號令修正公布，並於95年7 月1 日施行，刑
    法施行法第1 條之亦1 於95年6 月14日經總統以華總一義字
    第09500085181 號令公布施行，參酌最高法院95年5 月23日
    刑事庭第8 次會議決議，修正後刑法第2 條第1 項之規定，
    係規範行為後法律變更所生新舊法律比較適用之準據法，於
    新刑法施行後，應適用修正後刑法第2 條第1 項之規定，為
    「從舊從輕」之比較。另於比較時應就罪刑有關之共犯、未
    遂犯、想像競合犯、牽連犯、連續犯、結合犯，以及累犯加
    重、自首減輕暨其他法定加減原因（如身分加減）與加減比
    例等一切情形，本於統一性及整體性原則，綜其全部罪刑之
    結果而為比較。而被告行為後，（一）刑法第33條第5 款由
    「罰金：1 元以上。」，修正為「罰金：新臺幣1 千元以上
    ，以百元計算之。」，經比較新舊法結果，以被告行為時之
    舊法較為有利於被告；（二）罰金罰鍰提高標準條例第2 條
    業已刪除，刑法第41條第1 項前段關於易科罰金之折算標準
    已由舊法之銀元1 百元、2 百元、3 百元修正為新臺幣1 千
    元、2 千元、3 千元，因屬科刑規範事項之變更，其折算標
    準為裁判時所應諭知，自有就新舊法規定比較之必要，經比
    較新舊法結果，以被告行為時之舊法較為有利於被告；（三
    ）新刑法刪除第55條牽連犯之規定，此項刪除雖非犯罪構成
    要件之變更，但顯已影響行為人刑罰之法律效果，自屬法律
    已有變更，而被告所犯踰越安全設備竊盜及無故侵入住宅之
    行為，依修正前刑法第55條牽連犯之規定，可論以一罪，依
    新刑法則需分論併罰，是經比較新舊法結果，以被告行為時
    之舊法較為有利於被告。因之，經綜其全部罪刑之結果而為
    比較，以修正前刑法有利於被告，應一體適用修正前刑法之
    規定，先予敘明。
三、又被告係攀爬至證人羅學珮住處2 樓後，徒手拆下2 樓浴室
    之窗戶及紗窗，再自該窗戶攀爬侵入屋內行竊一節，已如前
    述，是核被告所為，應係犯刑法第321 條第1 項第2 款踰越
    安全設備竊盜罪及同法第306 條第1 項無故侵入住宅罪，公
    訴意旨漏未斟酌上情，認被告所為係犯刑法第320 條第1 項
    普通竊盜罪，容有未洽，惟其起訴之基本事實同一，本院自
    應予審理，並變更其起訴法條。又被告所犯上開2 罪間，有
    方法、結果之牽連關係，應依修正前刑法第55條牽連犯之規
    定，從一重之踰越安全設備竊盜罪論處。又檢察官聲請簡易
    判決處刑之事實雖未及於被告無故侵入住宅部分，然此部分
    與檢察官聲請簡易判決處刑並經本院判決有罪之踰越安全設
    備竊盜罪部分，有裁判上一罪之牽連犯關係，已如前述，為
    起訴效力所及，本院自應予以審究。原審詳察，以被告罪證
    明確，予以論罪科刑，固非無見，惟(一)本件被告係踰越屬安
    全設備之窗戶侵入住宅行竊，已如前述，是原審認被告係利
    用證人羅學珮住家後門未關之機會進入行竊，自有未洽，(二)
    又被告無故侵入住宅部分，與踰越安全設備竊盜部分有牽連
    犯之關係，原審未及審理，亦有未洽，檢察官執以上訴為有
    理由。爰審酌被告年值青壯，不思正道取財，貪慾圖便，踰
    越安全設備侵入他人之住宅行竊，對一般社會大眾財產之危
    害非小，兼衡其犯罪之動機、目的、手段、竊盜所得財物之
    價值，及犯罪後坦承部分犯行之態度等一切情狀，量處如主
    文所示之刑，並諭知易科罰金之折算標準，以示懲儆。
四、被告經合法傳喚，無正當理由未於審判期日到庭，爰依刑事
    訴訟法第455 條之1 第3 項、第371 條規定，不待其陳述，
    逕行判決。
據上論斷，應依刑事訴訟法455 條之1 第1 項、第3 項、第369
條第1 項前段、第364 條、第371 條、第299 條第1 項前段、第
300 條，刑法第2 條第1 項前段、第306 條第1 項、第321 條第
1 項第2 款、修正前第55條、第41條第1 項前段，刑法施行法第
1 條之1 ，修正前罰金罰鍰提高標準條例第2 條，判決如主文。
本案經檢察官黃怡華到庭執行職務。
中　　華　　民　　國　　96　　年　　2 　　月　　16　　日
                   刑事第十六庭   審判長法  官  白光華
                                        法  官  楊志雄
                                        法  官  曾淑娟
本判決不得上訴。
以上正本證明與原本無異。
                                        書記官  郭宇修
中　　華　　民　　國　　96　　年　　2 　　月　　16　　日
附錄本案論罪科刑法條：
中華民國刑法第306條
無故侵入他人住宅、建築物或附連圍繞之土地或船艦者，處1 年
以下有期徒刑、拘役或3 百元以下罰金。
無故隱匿其內，或受退去之要求而仍留滯者，亦同。
中華民國刑法第321條
犯竊盜罪而有左列情形之一者，處6 月以上、5 年以下有期徒刑
：
一、於夜間侵入住宅或有人居住之建築物、船艦或隱匿其內而犯
    之者。
二、毀越門扇、牆垣或其他安全設備而犯之者。
三、攜帶兇器而犯之者。
四、結夥三人以上而犯之者。
五、乘火災、水災或其他災害之際而犯之者。
六、在車站或埠頭而犯之者。
前項之未遂犯罰之。
